【裁判字號】    90,簡上,50
【裁判日期】    900531
【裁判案由】    給付租金
【裁判全文】
臺灣板橋地方法院民事判決  九十年度簡上字五○號
    上  訴  人  許梅桂
    訴訟代理人  林貞澄
    被上訴人    甲○○○
    訴訟代理人  呂武宏
右當事人間請求給付租金事件，上訴人對於中華民國八十九年十一月三十日本院板橋
簡易庭八十九年板簡字第一五四三號第一審判決提起上訴，本院判決如左：
    主  文
上訴駁回。
第二審訴訟費用（除減縮部分外），由上訴人負擔。
原判決所命給付關於利息部分，減縮為自民國八十九年七月二十六日起至清償日止，
按年息百分之五計算之利息。
    事    實
甲、上訴人方面：
一、聲明：求為判決：（一）原判決廢棄。（二）駁回被上訴人在第一審之訴。
二、陳述：除與原判決記載相同者，茲引用之外，補稱：
（一）系爭珠檯之鎖匙由被上訴人持有保管，上訴人無從取得珠檯內之現金，上訴人
      於徵得被上訴人之同意，於八十六年十二月已將上訴人所擁有之該屋騎樓經營
      權歸還被上訴人，珠檯之營運亦同時歸還被上訴人自行經營，上訴人已無使用
      、經營。
（二）系爭珠檯紀錄器，只要有鎖打開，即可自由調整其數字，持有該鎖之人為被上
      訴人，因之，被上訴人所提出之記錄器數字不足為珠檯器收益之證明。
（三）上訴人係其子黃建昇與被上訴人所訂店屋租賃契約之連帶保證人，但翊元商店
      是上訴人在經營，其子並未經營。
三、證據：除援用第一審所提證據外，補提珠檯費用紙條影本一件、照片一張為證。
乙、被上訴人方面：
一、聲明：求為判決如主文第一、三項所示。
二、陳述：除與原判決記載相同者，茲引用之外，補稱：
（一）被上訴人對上訴人之子黃建昇之民事判決業已確定，黃建昇提出再審遭駁回，
      黃建昇尚有新台幣（以下同）二十萬七千一百二十四元租金未清償。
（二）珠檯費用紙條是八十六年十二月被上訴人租了珠檯後，到八十七年三月一日止
      ，從珠檯紀錄器上抄下來，每個珠檯賺多少錢扣掉獎金後，上訴人所應付之金
      額，珠檯一直都是上訴人在經營，照片怎麼照的，被上訴人不知。
丙、本院依職調閱本院八十七年度板簡字第七二一號案件民事歷審卷。
    理    由
一、本件被上訴人於原審聲明上訴人應給付被上訴人二十萬七千一百二十四元及自民
    國八十七年五月二日起，按年息百分之五計算之利息，於第二審言詞辯論程序中
    ，就利息請求部分，減縮自起訴狀繕本送達翌日即八十九年七月二十六日起，至
    清償日止，按年息百分之五計算之利息，係減縮應受判決事項之聲明，依民事訴
    訟法第四百三十六條之一第三項、第四百四十六條第一項但書之規定，自為適法
    ，合先敘明。
二、被上訴人起訴主張被上訴人與黃建昇訂定店屋租賃契約，由被上訴人提供房屋及
    其內之生財器具（珠檯）供承租人使用，承租人則應按月給付房租及生財器具（
    珠檯）之租金，並約定由上訴人為為連帶保證人。詎承租人黃建昇自八十六年十
    二月間起至八十七年三月間止，即拒繳生財器具（珠檯）之租金，共計二十萬七
    千一百二十四元，此部分業經被上訴人向本院起訴，並於八十九年四月十七日判
    決被上訴人勝訴確定，惟黃建昇僅有微薄財產可供執行，上訴人為系爭店屋租賃
    契約之連帶保證人，爰依民法第二百七十二條之規定，訴請上訴人負連帶保證責
    任，並於本院言詞辯論中減縮利息自起訴狀繕本送達翌日即八十九年七月二十六
    日起算等語，上訴人則以系爭珠檯之鎖匙由被上訴人持有保管，上訴人無從取得
    珠檯內之現金，上訴人於徵得被上訴人之同意，於八十六年十二月已將上訴人所
    擁有之該屋騎樓經營權歸還被上訴人，珠檯之營運亦同時歸還被上訴人自行經營
    ，上訴人已無使用、經營；系爭珠檯紀錄器，只要有鎖打開，即可自由調整其數
    字，持有該鎖之人為被上訴人，因之，被上訴人所提出之記錄器數字不足為珠檯
    器收益之證明；上訴人係黃建昇與被上訴人所訂店屋租賃契約之連帶保證人，但
    翊元商店是上訴人在經營，其子並未經營等語資為抗辯。
三、查被上訴人起訴主張訴外人黃建昇邀同上訴人為連帶保證人，與被上訴人訂定店
    屋租賃契約，為上訴人所不爭執，且有店屋租賃契約影本一件在卷可稽，自堪信
    為真正。又被上訴人前曾對黃建昇起訴，業經本院於八十九年四月十七日以八十
    八年度簡上字第二六七號判決確定，且翊元商店前擺設炸雞攤位之證人曾清泉證
    稱「翊元商店之珠檯有五、六檯，每天打打烊後珠檯是推到商店裡面，是由許梅
    桂的先生推的，‧‧‧，我沒看過警察來取締珠檯」等語（參本院八十八年度簡
    上字第二六七號八十八年八月十八日準備程序筆錄）；另台北縣警察局中和分局
    錦和派出所警員康順閔證稱「彈珠檯不是公告查禁，‧‧‧，我從來沒有正式取
    締」等語（參本院上開卷八十八年十一月一日準備程序筆錄），並有本院八十八
    年度簡上字第二六七號民事判決書影本、民事判決確定證明書影本在卷可憑，上
    訴人抗辯自八十六年十二月後，珠檯遭取締不准擺設，被上訴人即將珠檯收起，
    由被上訴人管理使用，而非由上訴人使用云云，自非有據。雖上訴人提出照片一
    張，證明珠檯係由被上訴人管理使用，惟該照片並無標示日期，僅被上訴人之訴
    訟代理人站立珠檯旁，手握繩索，尚難僅憑該張照片，遽認被上訴人自八十六年
    十二月後，即自行管理使用系爭珠檯。故上訴人所為前開辯解顯不可採，其拒絕
    給付系爭欠款為無理由。
四、從而被上訴人依連帶保證之法律關係，請求上訴人給付二十萬七千一百二十四元
    元及自起訴狀繕本送達翌日即八十九年七月二十六日起至清償日止，按年息百分
    之五計算，洵屬合法有據。原審判命上訴人應給付被上訴人二十萬七千一百二十
    四元，及自八十七年五月二日起，至清償日止，按年息百分之五計算之利息（被
    上訴人於第二審減縮自起訴狀繕本送達翌日即八十九年七月二十六日起，至清償
    日止，按年息百分之五計算之利息），經核並無不合。上訴意旨求予廢棄改判，
    難認有理由，應予駁回。
五、本件事證已臻明確，兩造其餘攻擊防禦方法，於本件判決結果不生影響，爰不一
    一論述，併此敘明。
六、結論：本件上訴為無理由，依民事訴訟法第四百三十六條之一第三項、第四百四
    十九條第一項、第七十八條，判決如主文。
中      華      民      國    九十      年      五      月    三十一    日
                                            臺灣板橋地方法院民事第四庭
~B審判長法  官  高文淵
~B      法  官  許必奇
~B      法  官  潘翠雪
右正本證明與原本無異
中      華      民      國    九十      年      五      月    三十一  日
~B      法院書記官  韓毓寧


司法院資訊處製作；財團法人民間司法改革基金會備份。
